臺灣基隆地方法院刑事判決　　　　　　　　96年度易字第69號
公　訴　人　臺灣基隆地方法院檢察署檢察官
被　　　告　乙○○
上列被告因竊盜等案件，經檢察官提起公訴（95年度偵字第3672
號、第3836號、第4227號），被告就被訴事實為有罪之陳述，本
院合議庭裁定由受命法官獨任進行審判，經改依簡式審判程序審
理後判決如下：
    主  文
乙○○共同竊盜，累犯，處拘役拾日，如易科罰金，以新臺幣
壹仟元折算壹日；又收受贓物，累犯，處拘役拾日，如易科罰
金，以新臺幣壹仟元折算壹日；又共同竊盜，累犯，處拘役拾
日，如易科罰金，以新臺幣壹仟元折算壹日；又共同竊盜，累犯
，處拘役拾日，如易科罰金，以新臺幣壹仟元折算壹日。應執
行拘役壹佰壹拾日，如易科罰金，以新臺幣壹仟元折算壹日。
    事  實
一、乙○○前因施用第一級毒品案件，經本院於民國94年1 月27
    日以93年度訴字第905 號判決，判處有期徒刑7 月確定，於
    94年11月26日執行完畢。詎乙○○仍不知悔改，復於下列時
    、地，分別為竊盜及收受贓物之行為：
  (一)95年7 月4 日上午7 時許，乙○○與丙○○（本院另行審理
    ）基於意圖為自己不法所有之犯意聯絡，由丙○○駕駛向不
    知情之友人借得之車牌號碼HA-6700 號白色廂型車搭載乙○○，前往臺北縣萬里鄉○○路141 號鑫鑫電器行前，共同徒
    手竊取戊○○所有，價值約新臺幣（下同）2,000 餘元之廢
    冷氣機2 台，得手後將之載運至基隆市○○街55號上寶資源
    回收場，售與不知情之資源回收場負責人丁○○，得款1,00
    0餘元，朋分花用一盡。
  (二)95年7 月10日某時，乙○○明知丙○○所持有之白鐵花架5
    個（價值約10,000元）及廢冷氣機1 台（價值約2,000 元）
    ，均係丙○○竊盜所得之贓物（白鐵花架5 個係庚○○所有
    ，於95年7 月10日下午5 時許，在臺北縣萬里鄉○○路12號
    萬芳花坊倉庫前，遭丙○○所竊；另廢冷氣機1 台係百花宮
    廟祝辛○○所管有之財物，於95年7 月10日下午5 時許，在
    臺北縣萬里鄉○○路12之2 號前，遭丙○○所竊），竟基於
    收受贓物之犯意，於同日某時在臺北縣萬里鄉某處，自丙○○處收受上開贓物，並於同日某時，前往上開資源回收場，
    以自己名義將上開贓物售與不知情之丁○○，得款4,000 餘
    元，朋分花用一盡。
  (三)95年7 月16日中午12時許，乙○○復與丙○○基於意圖為自
    己不法所有之犯意聯絡，由丙○○駕駛上開同一車號白色廂
    型車，搭載乙○○，前往臺北縣萬里鄉翡翠灣CASA義大利餐
    廳，共同徒手竊取己○○管有之白鐵鍋具6 組，鐵夾7 支（
    價值共約10,000元）。嗣於同日下午2 時許，乙○○與丙○○將上開竊得之廚具載運至臺北縣萬里鄉○○路41號回收場
    販售時，為回收場業者吳銘偉識破報警處埋，而查悉上情。
  (四)95年7 月19日下午2 時許，乙○○與丙○○又基於意圖為自
    己不法所有之犯意聯絡，由丙○○駕駛上開同一車號白色廂
    型車，搭載乙○○，前往基隆市○○區○○街59巷72號文山
    冷氣行前，共同徒手竊取壬○○所有之廢冷氣機2 台（價值
    約1,000 餘元），得手後將之載運至上寶回收場，售與不知
    情之丁○○，得款1,320元，朋分花用一盡。
二、案經臺北縣政府警察局金山分局及基隆市警察局第四分局移
    送臺灣基隆地方法院檢察署檢察官偵查後起訴。
    理  由
壹、程序事項
    本案被告乙○○所犯者非為死刑、無期徒刑、最輕本刑為3
    年以上有期徒刑之罪或高等法院管轄第一審案件，其於準備
    程序進行中，先就被訴事實為有罪之陳述，經告知其簡式審
    判程序之旨，並聽取公訴人、被告之意見後，本院業已依刑
    事訴訟法第273 條之1 第1 項之規定，裁定由受命法官獨任
    以簡式審判程序進行本案之審理。
貳、實體事項：
一、上揭事實，業據被告乙○○於本院審理時坦承在卷，核與證
    人即共犯丙○○於警詢及檢察官偵查中、證人即被害人戊○○、庚○○、辛○○、己○○及壬○○等人於警詢、偵訊時
    、證人即上寶回收場負責人丁○○於偵訊時、證人即回收業
    者吳銘偉於警詢、偵訊時所證情節大致相符，並有被告竊盜
    時所駕之交通工具HA -6700號白色廂型車照片2 張、被告與
    共犯丙○○指認竊盜及銷贓地點之照片8 張、上寶回收場之
    收受物品、舊貨、五金廢料或廢棄物登記表影本3 紙、被告
    竊取證人己○○管有之廚具照片7 張等附卷可稽，被告之自
    白核與事實相符，可以採信。本案事證明確，被告犯行洵堪
    認定，應依法論科。
二、論罪科刑
  (一)核被告乙○○如事實欄一、(一)(三)(四)所示之行為，均係犯刑法
    第320 條第1 項之竊盜罪；如事實欄一、(二)所示之行為，係
    犯刑法第349 條第1 項之收受贓物罪。公訴人原認被告如事
    實欄一、(二)所示之行為係犯刑法第349 條第2 項之牙保贓物
    罪，惟依被告所供其係以自己之名義，將共犯（指共犯竊盜
    罪部分）丙○○竊得之白鐵花架及廢冷氣等物，持往上寶回
    收場銷售等情，佐以卷附收受物品、舊貨、五金廢料或廢棄
    物登記表（見95年度偵字第3836號卷第46頁）之記載，被告
    確係以其自己名義出售上開共犯丙○○所竊得之贓物，是被
    告顯係自共犯丙○○處收受贓物後，再持以出售予上寶回收
    場，從而公訴人認被告此部分所為係犯刑法第349 條第2 項
    牙保贓物罪，尚有誤會，惟此業據實施公訴之檢察官於本院
    審理時更正起訴法條為刑法第349 條第1 項之收受贓物罪，
    本院自毋庸依職權變更起訴法條，附此敘明。
  (二)被告就所犯如事實欄一(一)(三)(四)所示之竊盜行為，與丙○○間
    ，有犯意聯絡及行為分擔，均為共同正犯。
  (三)被告以一次收受贓物之行為，同時收受如事實欄一、(二)所示
    證人庚○○及辛○○失竊之贓物，為想像競合犯，應依刑法
    第55條規定，從一重之刑法第349條第1項收受贓物罪處斷。
  (四)又被告前曾受如事實欄一所示之有期徒刑執行完畢，有臺灣
    高等法院被告前案紀錄表在卷可稽，其於有期徒刑執行完畢
    後，5 年以內故意再犯有期徒刑以上之罪，為累犯，其所犯
    上開各罪，均應依法加重其刑。
  (五)本院審酌被告犯罪之動機、行為手段平和、竊盜及收受贓物
    所得不高，所生危害非鉅，犯後坦承犯行，態度良好等一切
    情狀，分別量處如主文所示之刑及易科罰金之折算標準，暨
    定其應執行之刑及易科罰金之折算標準。
據上論斷，應依刑事訴訟法第273 條之1 第1 項、299 條第1 項
前段，刑法第28條、第320 條第1 項、第349 條第1 項、第55條
、第47條第1 項、第41條第1 項前段、第51條第6 款，刑法施行
法第1 條之1 ，判決如主文。
本案經檢察官甲○○到庭執行職務。
中　  華　　民　　國　　96　　年　　3　　月　　21　　日
                  刑事第二庭法  官    劉桂金
以上正本證明與原本無異。
如不服本判決應於收受本判決後10日內向本院提出上訴書狀，其
未敘述上訴理由者，並得於提起上訴後10日內向本院補提理由書
狀（均須按他造當事人之人數附繕本。）「切勿逕送上級法院」
中　  華　　民　　國　　96　　年　　3　　月　　21　　日
                            書記官    鄧順生
附錄論罪法條：
刑法第320條第1項
意圖為自己或第三人不法之所有，而竊取他人之動產者，為竊盜
罪，處 5 年以下有期徒刑、拘役或 5 百元以下罰金。
刑法第349條第1項
收受贓物者，處 3 年以下有期徒刑、拘役或 5 百元以下罰金。
